臺灣新北地方法院民事裁定
111年度消債更字第427號
聲  請  人  陳宗振

上列當事人依消費者債務清理條例聲請更生，本院裁定如下：
    主  文
聲請人陳宗振自中華民國一一一年十二月二十日上午十時起開始
更生程序。
命司法事務官進行本件更生程序。
    理  由
一、按債務人不能清償債務或有不能清償之虞者，得依本條例所
    定更生或清算程序，清理其債務。債務人無擔保或無優先權
    之債務總額未逾新臺幣1,200 萬元者，於法院裁定開始清算
    程序或宣告破產前，得向法院聲請更生。債務人對於金融機
    構負債務者，在聲請更生或清算前，應向最大債權金融機構
    請求協商債務清償方案，或向其住、居所地之法院或鄉、鎮
    、市、區調解委員會聲請債務清理之調解。消費者債務清理
    條例（下稱消債條例）第3 條、第42條第1 項、第151 條第
    1 項定有明文。次按法院開始更生程序之裁定，應載明其年
    、月、日、時，並即時發生效力。法院裁定開始更生或清算
    程序後，得命司法事務官進行更生或清算程序。消債條例第
    45條第1 項、第16條第1 項前段定有明文。又消債條例第3 
    條所謂「不能清償債務或有不能清償之虞」者，係指債務人
    欠缺清償能力，且對於已屆清償期，或已受請求債務之全部
    或主要債務，客觀上可預見處於通常且繼續的不能清償之狀
    態而言，方符合消費者債務清理條例為使不幸陷入經濟困境
    之人得以清理債務、重建生活，並在債務清理過程中能保有
    符合人性尊嚴之最低基本生活目的，合先敘明。
二、本件聲請意旨略以：聲請人名下有汽車2 輛，債務總金額為
    新臺幣（下同）7,234,920 元（無擔保或無優先權之債權為
    2,745,920 元，有不能清償債務之虞，消債條例施行後，曾
    以書面向最大債權金額機構行申請前置協商，惟因故協商不
    成立，又其無擔保或無優先權之債務總額未逾1,200 萬元，
    復未經法院裁定開始清算程序或宣告破產，依法自得聲請更
    生程序，懇請裁定開始更生，俾使聲請人有重生之機會等語
    。
三、經查：
　㈠聲請人於消債條例施行後，曾與最大債權金融機構匯豐（台
    灣）商業銀行進行協商，嗣經以無法負擔任何還款條件為由
    ，發給前置協商不成立通知書乙節，有前置協商不成立通知
    書、財團法人金融聯合徵信中心債權人清冊在卷可稽；又本
    件聲請人積欠之債務總額未逾1,200 萬元，且於聲請更生前
    1 日回溯5 年內無從事營業活動，亦未經法院裁定開始清算
    程序或宣告破產，故聲請人所為本件更生聲請是否准許，即
    應審究其現況是否確實具有不能清償債務或有不能清償之虞
    等情事而定，合先敘明。
　㈡查聲請人聲請更生，本院審酌其名下沒有恆產，負有無擔保
    或無優先權之債務總額達2,745,920 元，目前任職於「群浤
    科技股份有限公司」，近半年平均每月薪資約56,192元【計
    算式：（57,127＋63,163＋73,463＋58,112＋40,615＋44,669）÷
    6】，業據聲請人提出全國財產稅總歸戶財產查詢清單、勞
    工保險被保險人投保資料表、薪資紀錄為證，並有群浤科技
    股份有限公司陳報狀可稽，堪信聲請人任職公司及上開每月
    可得收入之數額為真，應為可採；另聲請人表示每月必須支
    出生活開銷26,260元（包括生活雜支1,000 元、手機費960 
    元、油資500 元、三餐費用12,000元、水電瓦斯費3,000元
    、房貸費用8,800 元）及母親扶養費6,000 元，另經聲請人
    提出電力公司繳費憑證、水費繳費憑證、戶籍謄本等件為佐
    ，並已就相關生活開銷為相當之釋明，洵非無據。
　㈢至於聲請人聲稱須負擔父親陳○田之扶養費部分，經查陳○田
    名下有房屋、土地、田賦及車輛等資產，每月亦領有老人年
    金3,000 元等情，業經聲請人釋明，並有全國財產稅總歸戶
    財產查詢清單、土地及建物登記謄本在卷可稽，足見陳○田
    並非不能維持生活，而聲請人既已因積欠債務聲請更生程序
    ，是否仍有支出上開扶養費，每月負擔6,000 元之必要？非
    無可疑，認當應予剔除。
　㈣準此，本院審酌聲請人每月薪資所得56,192元，扣除每月必
    要生活支出26,260元及母親之扶養費6,000 元後，帳面上仍
    餘有19,932元（計算式：56,192－26,260－6,000 ），但考量
    聲請人名下並無恆產，除無擔保債務2,745,920 元外，尚負
    欠有擔保債務4,489,000 元，核以其每月所得收入及支出狀
    況，較之被請求清償之債務總額，客觀上應可預見係處於通
    常且繼續不能清償之狀態，自合於「不能清償債務或有不能
    清償之虞」之要件。
　㈤從而，本院衡酌聲請人之經濟狀況，既符合有不能清償債務
    之情事，且無擔保或無優先權之債務總額未逾1,200 萬元，
    復查無聲請人有消債條例第6 條第3 項、第8 條或第46條各
    款所定駁回更生聲請之事由存在，本件更生聲請，應屬有據
    ，爰依首開條文規定，命由司法事務官進行本件更生程序，
    裁定如主文。
四、更生程序開始後，聲請人之更生方案仍須由債權人會議可決
    或由法院裁定認可後方能實行，倘更生方案未能經債權人會
    議可決或經法院裁定認可，將依消債條例第61條規定，開始
    清算程序，此恐非有利於聲請人，是請斟酌以最大還款誠意
    ，擬定足為債權人接受或足供法院認為公允之更生方案，俾
    免更生程序進行至依消債條例第61條規定應行清算之程度，
    附此敘明。
中    華    民    國    111   年     12    月    20   日
                  民事第六庭   法  官  宋家瑋
上為正本係照原本作成。
本件不得抗告。
本裁定已於111年12月20日上午10時整時公告。
中    華    民    國    111   年     12    月    20   日
                               書記官  張韶安